---
title: "02_JSON.Rmd"
output: html_document
---
Muestra la evolución del incremento de empadronamiento de Santander, comparando extranjeros, con nacionales.
Los datos se descargan de la cuenta de GitHub de OscarLegat.
Todos los datos descargados son colocados en el directorio de trabajo actual, en un directorio que se 
llama "datos_OscarUTAD". Todos los ejercicios utilizan este directorio. Si no existe el directorio se
crea solo. Una vez terminada la ejecución, se puede eliminar este directorio.

Load packages:

```{r Load packages:}
#Load packages

if (!(require("rjson", character.only=T, quietly=T))) {
  install.packages("rjson")
  library("rjson", character.only=T)
}
if (!(require("ggplot2", character.only=T, quietly=T))) {
  install.packages("ggplot2")
  library("ggplot2", character.only=T)
}

if (!(require("yaml", character.only=T, quietly=T))) {
  install.packages("yaml")
  library("yaml", character.only=T)
}

if (!(require("htmltools", character.only=T, quietly=T))) {
  install.packages("htmltools")
  library("htmltools", character.only=T)
}

if (!(require("data.table", character.only=T, quietly=T))) {
  install.packages("data.table")
  library("data.table", character.only=T)
}

if (!(require("reshape2", character.only=T, quietly=T))) {
  install.packages("reshape2")
  library("reshape2", character.only=T)
}

if (!(require("quantmod", character.only=T, quietly=T))) {
  install.packages("quantmod")
  library("quantmod", character.only=T)
}

```


Carga y colocación de datos:

```{r Carga y colocación de datos:}

#get data
URLBase <- URLBase <- "https://raw.githubusercontent.com/OscarLegat/UTAD/master/downloads/"
dirWorking <- getwd()
dirDataBase <- "datos_OscarUTAD"
dirPathDataBase = paste0(dirWorking, "/", dirDataBase)
destDirectoryPoblJSON = paste0(dirPathDataBase, "/", "poblJSON")


if (!file.exists(dirPathDataBase)){
  dir.create(file.path(dirWorking, dirDataBase))
} 


file <- paste0(URLBase, "poblJSON.zip")
destfileZip = paste0(dirPathDataBase,"/","poblJSON.zip")
download.file(file, destfile = destfileZip,method = "curl", quiet = FALSE, mode = "w",cacheOK = TRUE,extra = getOption("download.file.extra"))
unzip(destfileZip, exdir=dirPathDataBase)

```


Load JSON:

```{r Load JSON:}
#Load JSON:

historico_poblacion <- readLines(paste0(destDirectoryPoblJSON, "/","poblacion_pob2014.json"))
lt.historico_poblacion <- fromJSON(historico_poblacion)

```


Process data:


```{r Process data:}

#Process data

historico_poblacion <- lapply(lt.historico_poblacion$resources, function(x) {
  list(as.character(unlist(x["dc:identifier"])), as.character(unlist(x["ayto:nacionalidad"])), as.character(unlist(x["ayto:fechaAltaAnyo"])))
})


dataFrame <- do.call("rbind", historico_poblacion)
dataTable <- as.data.table(dataFrame)
dataTable <- dataTable[, auxSum := 1]
setnames(dataTable,c("Id", "Nacionalidad", "AuxAnyo", "AuxSum"))
dataTable <- dataTable[, Anyo := as.numeric(AuxAnyo)]
dataTable <- dataTable[!is.null(Id) && !is.null(Nacionalidad) && !is.null(Anyo) && !is.na(Anyo)]
dataTable$swProcEspanya <- ifelse( dataTable$Nacionalidad == "ESPAÑA",1,0)
dataTable$swProcExtranjera <- ifelse( dataTable$Nacionalidad == "ESPAÑA",0,1)
dataTable$SpanishForeigner <- ifelse( dataTable$Nacionalidad == "ESPAÑA","Spanish","Foreigner")

dataTable.summarize <- dataTable[, list(sumTotPobAnyo = sum(AuxSum) , sumTotalProcEspanya =  sum(swProcEspanya), sumTotalProcExtranjera =  sum(swProcExtranjera)), by = c("Anyo")]
dataTable.summarize <- dataTable.summarize[!is.na(Anyo)]
dataTable.summarize <- dataTable.summarize[order(Anyo)]

dataTable.summarize$deltaProcEspanya <- Delt(dataTable.summarize$sumTotalProcEspanya, type = c("arithmetic"))

dataTable.summarize$deltaProcExtranjera <- Delt(dataTable.summarize$sumTotalProcExtranjera, type = c("arithmetic"))


```


Plot1:

```{r qplot Plot1:}

#Plot 1
plot <- ggplot(dataTable[Anyo > 2005], aes(Anyo, fill=SpanishForeigner))  + geom_bar(position="dodge")
print(plot)

````



Plot2:

```{r qplot Plot2:}
#Plot 2
plot <- ggplot(dataTable.summarize[Anyo > 2006] ,legend.position = "top", guide="legend")+ 
  theme_bw()+
  geom_line(aes(x=Anyo, y=deltaProcExtranjera), color='red') + 
  geom_line(aes(x=Anyo, y=deltaProcEspanya), color='blue')+ 
  scale_colour_manual(values=c("Extranjera" = "red", "Española" ="blue"))+
  xlab("\nAnyo") + 
  ylab('Incremento población %')

  
  print(plot)
````
