---
title: "04_Plyr_DPlyr_DataTable"
output: html_document
---

Estudia el porcentaje de ocupación por edades de los Microdatos obtenidos del INE. Este porcentaje
se calcula por tres medios "ddply", "datatable" y "dplyr".
Los datos se descargan de la cuenta de GitHub de OscarLegat.
Todos los datos descargados son colocados en el directorio de trabajo actual, en un directorio que se 
llama "datos_OscarUTAD". Todos los ejercicios utilizan este directorio. Si no existe el directorio se
crea solo. Una vez terminada la ejecución, se puede eliminar este directorio.


Carga de paquetes:

```{r Carga de paquetes:}
#Load packages

if (!(require("data.table", character.only=T, quietly=T))) {
  install.packages("data.table")
  library("data.table", character.only=T)
}

if (!(require("reshape2", character.only=T, quietly=T))) {
  install.packages("reshape2")
  library("reshape2", character.only=T)
}

if (!(require("MicroDatosEs", character.only=T, quietly=T))) {
  install.packages("MicroDatosEs")
  library("MicroDatosEs", character.only=T)
}

if (!(require("plyr", character.only=T, quietly=T))) {
  install.packages("plyr")
  library("plyr", character.only=T)
}

if (!(require("dplyr", character.only=T, quietly=T))) {
  install.packages("dplyr")
  library("dplyr", character.only=T)
}

if (!(require("R.utils", character.only=T, quietly=T))) {
  install.packages("R.utils")
  library("R.utils", character.only=T)
}
```


Obtención y colocación de los datos:

```{r Obtención y colocación de los datos:}
#get data
URLBase <- "https://raw.githubusercontent.com/OscarLegat/UTAD/master/downloads/"
dirWorking <- getwd()
dirDataBase <- "datos_OscarUTAD"
dirPathDataBase = paste0(dirWorking, "/", dirDataBase)
destDirectoryCenso2011 = paste0(dirPathDataBase, "/", "censo2011")


if (!file.exists(dirPathDataBase)){
  dir.create(file.path(dirWorking, dirDataBase))
} 


file <- paste0(URLBase, "censo2011.zip")
destfileZip = paste0(dirPathDataBase,"/","censo2011.zip")
download.file(file, destfile = destfileZip,method = "curl", quiet = FALSE, mode = "w",cacheOK = TRUE,extra = getOption("download.file.extra"))
unzip(destfileZip, exdir=dirPathDataBase)

```

Carga de microdatos censo2010:

```{r Carga de microdatos censo2010:}
#Load Data
censo <- censo2010(paste0(destDirectoryCenso2011,"/" ,"MicrodatosCP_NV_per_BLOQUE4_CSE.txt"), summary=FALSE)
memory.size(max = FALSE)

```


Proceso con ddply:

```{r Proceso con ddply:}
#Process by ddply, ocuppied percent by age and community

currentMillis_ddply_1 <- System$currentTimeMillis()

factores <- c("edad", "cpro", "rela");

censo.df <- as.data.frame(censo[, factores]);

censo.df$rela[is.na(censo.df$rela)]<- 'Otra situación'


occupied.percent <- ddply(censo.df, .(edad, cpro), function(x) {
  totalNumber = nrow(x)
  numberOccupied = nrow(x[x$rela == 'Ocupado',])
  occupied.percent = (numberOccupied/totalNumber)*100
  data.frame(occupied.percent = occupied.percent)
})

currentMillis1_ddply_2 <- System$currentTimeMillis()
time_consumedcurrentMillis_ddply <- currentMillis1_ddply_2 - currentMillis_ddply_1

head(subset(occupied.percent, edad > 16))


```

Proceso con datatable:

```{r Proceso con datatable:}
#Process by datatable, ocuppied percent by age and community

currentMillis1_datatable_1 <- System$currentTimeMillis()

censo.dt <- as.data.table(censo.df)

censo.dt$swOcupado <- ifelse( censo.dt$rela == "Ocupado",1,0)

censo.dt$sumaAux <- ifelse( censo.dt$rela == "Ocupado",1,1)


censo.summarize <- censo.dt[, list(sumOcupaCount = sum(swOcupado) , sumTotalCont =  sum(sumaAux)), by = c("edad", "cpro")]

censo.summarize[, percentOcupa := {(sumOcupaCount / sumTotalCont) * 100},]

setkeyv(censo.summarize, c("edad", "cpro"))

currentMillis1_datatable_2 <- System$currentTimeMillis()
time_consumedcurrentMillis_datatable <- currentMillis1_datatable_2 - currentMillis1_datatable_1 

head(censo.summarize[censo.summarize$edad > 16])

```


Proceso con dplyr:

```{r Proceso con dplyr:}
#Process by dplyr, ocuppied percent by age and community
currentMillis1_dplyr_1 <- System$currentTimeMillis()

censo.dplyr <- copy(censo.df)

censo.dplyr <- censo.dplyr %>% mutate(sumaAux = 1)

censo.dplyr <- censo.dplyr %>% mutate(swOcupado = ifelse( censo.dplyr$rela == "Ocupado",1,0))

censo.dplyr.summarize <- censo.dplyr %>% group_by(edad, cpro) %>% summarise((sum(swOcupado)/sum(sumaAux))*100)

currentMillis1_dplyr_2 <- System$currentTimeMillis()
time_consumedcurrentMillis_dplyr <- currentMillis1_dplyr_2 - currentMillis1_dplyr_1 

head(subset(censo.dplyr.summarize, edad > 16))
```

Resultado de tiempos:

```{r Resultado de tiempos:}
#Times consumed

print(paste0("\nTime consumed in datatable: ",time_consumedcurrentMillis_datatable," milliseconds") )
print(paste0("\nTime consumed in dplyr: ",time_consumedcurrentMillis_dplyr," milliseconds") )
print(paste0("\nTime consumed in ddply: ",time_consumedcurrentMillis_ddply," milliseconds") )

````
